【裁判字號】    90,訴,999
【裁判日期】    900830
【裁判案由】    毒品危害防制條例
【裁判全文】
臺灣彰化地方法院刑事判決                            九十年度訴字第九九九號
    公  訴  人  臺灣彰化地方法院檢察署檢察官
    被      告  甲○○
右列被告因違反毒品危害防制條例案件，經檢察官提起公訴（九十年度毒偵字第二四
九七號），本院判決如左：
    主      文
甲○○施用第一級毒品，處有期徒刑壹年。
    事      實
一、甲○○曾於民國八十八年間，因竊盜案件，經法院判處有期徒刑八月，緩刑三年
    確定，現仍於緩刑期間，其於八十八年間因施用毒品案件，經裁定送觀察、勒戒
    後，認無繼續施用毒品傾向，業經台灣彰化地方法院檢署檢察官於八十八年四月
    十九日以八十八年度偵字第三一一六號為不起訴處分確定；嗣其又於八十九年間
    ，因施用毒品案件，經裁定送觀察、勒戒後，認無繼續施用毒品傾向，業經台灣
    彰化地方法院檢署檢察官於八十九年八月二十九日以八十九年度毒偵字第二五一
    一、三四八四號為不起訴處分確定。詎甲○○於五年內，復於九十年四月二十六
    日前三日內之某不詳時間，在不詳地點，以不詳方式，施用第一級毒品海洛因一
    次。嗣甲○○於九十年四月二十六日下午七時許，至彰化縣警察局接受採檢尿液
    ，經鑑驗結果發現其尿液呈嗎啡及甲基安非他命陽性反應（施用第二級毒品安非
    他命部分業經檢察官移送本院併案審理），始發現上情。
二、案經彰化縣警察局移送台灣彰化地方法院檢察署檢察官偵查起訴。
    理      由
一、訊據被告甲○○矢口否認右揭犯行，辯稱：伊並無施用海洛因，不知為何尿液會
    有反應，可能是朋友在吸用海洛因，致伊吸到二手煙云云。惟查，警方於九十年
    四月二十六日所採取被告尿液送檢驗結果，確呈嗎啡陽性反應，此有彰化縣衛生
    局煙毒尿液檢驗成績書及詮昕科技股份有限公司濫用藥物尿液檢驗報告各一份附
    卷可稽，而依人體施用第一級毒品海洛因後反應留存在施用者尿液中之時間約為
    三日，足證被告確於九十年四月二十六日前三日內某不詳時間有施用第一級毒品
    海洛因之行為，是以被告所辯顯係事後飾卸之詞，不足採信，是以被告施用海洛
    因之犯行堪予認定。再被告前於八十八年間因施用毒品案件，經裁定送觀察、勒
    戒後，認無繼續施用毒品傾向，業經台灣彰化地方法院檢署檢察官於八十八年四
    月十九日以八十八年度偵字第三一一六號為不起訴處分確定；嗣其又於八十九年
    間，因施用毒品案件，經裁定送觀察、勒戒後，認無繼續施用毒品傾向，業經台
    灣彰化地方法院檢署檢察官於八十九年八月二十九日以八十九年度毒偵字第二五
    一一、三四八四號為不起訴處分確定，此有台灣彰化地方法院檢察署刑案資料查
    註紀錄表及被告全國前案紀錄表在卷可證，是以本件事證已臻明確，被告之犯行
    洵堪認定。
二、核被告所為，係犯毒品危害防制條例第十條第一項之罪。其於施用毒品海洛因前
    後持有海洛因之低度行為，應為施用之高度行為所吸收，不另論罪。爰審酌被告
    犯罪之動機、所生危害及其犯罪後之態度等一切情狀，量處如主文所示之刑。
據上論斷，應依刑事訴訟法第二百九十九條第一項前段，毒品危害防制條例第十條第
一項，判決如主文。
中      華      民      國    九十      年      八      月     三十     日
                                臺灣彰化地方法院刑事第二庭
                                    法      官  石  馨  文
右正本證明與原本無異。
如不服本判決應於判決送達後十日內向本院提出上訴狀( 須附繕本 )。
中      華      民      國    九十      年      八      月    三十一    日
毒品危害防制條例第十條：
施用第一級毒品者，處六月以上五年以下有期徒刑。
施用第二級毒品者，處三年以下有期徒刑。


司法院資訊處製作；財團法人民間司法改革基金會備份。
